臺灣高等法院臺南分院刑事裁定　　　　　　　　 九十三年度交抗字第八號　　Ｃ
　　　抗　告　人
　　　即受處分人　甲　○　○
右列抗告人即受處分人因違反道路交通管理處罰條例案件，不服臺灣嘉義地方法院中
華民國九十二年十一月二十八日所為裁定（九十二年度交聲字第二六一號）提起抗告
，本院裁定如左：
      主      文
抗告駁回。
      理      由
一、抗告意旨略以：抗告人即受處分人甲○○（下稱抗告人）以酒測當時，自己不能
    自行探看或由第三人會同探看酒測值，無從確定抗告人是否酒後駕車；又抗告人
    走圓圈、走直線及問答表達正常，當時並無酒醉駕駛機車。且本件除處罰鍰外，
    又吊扣駕照，罰則過重，顯不合情理；又自民國（下同）九十二年十二月一日開
    始，也降低標準，沒有闖紅燈、超速等不得攔檢，顯然抗告人應無違法，爰依法
    提起本件抗告等語。
二、按汽車駕駛人，駕駛汽車經測試檢定酒精濃度超過規定標準者，處新台幣一萬五
    千元以上六萬元以下罰鍰，並當場禁止其駕駛及吊扣其駕駛執照一年；飲用酒類
    後其吐氣所含酒精濃度超過每公升零點二五毫克不得駕車，道路交通管理處罰條
    例第三十五條第一項第一款、道路交通安全規則第一百十四條第二款分別定有明
    文。經查：
（一）本件抗告人於九十二年九月二十日晚餐飲酒後，於酒後騎乘車號ＵＬＶ—二二
      二號輕型機車，於同晚上十一時十六分許，行經嘉義市○○○路與成仁街口，
      經嘉義市警察局第二分局北門派出所警員鄭介本以酒精測試器，測量其吐氣所
      含酒精濃度為每公升零點六三毫克等情，業據證人即承辦本件舉發違反道路交
      通管理事件之前揭警員鄭介本於原審到庭結證屬實（見原審卷第十頁），並有
      經抗告人簽名之酒測單、舉發違反道路交通管理事件通知單各一紙在卷可稽（
      證物外放），是抗告人駕駛機車經測試檢定酒精濃度超過規定標準（道路交通
      安全規則第一百十四條第一款規定飲用酒類後其吐氣所含酒精濃度超過每公升
      零點二五毫克不得駕車）之事實，洵堪認定。
（二）按道路交通安全規則（下稱本法）第一百十四條第二款規定，飲用酒類後其吐
      氣所含酒精濃度超過每公升零點二五毫克不得駕車，或刑法關於服用酒類不能
      安全駕駛動力交通工具，按吐氣所含酒精成分超過每公升○．二五毫克，換算
      血液中酒精濃度為五十毫克，依血液中酒精濃度與酒醉程度及呈現症狀之關係
      換算表記載，血液中酒精濃度五十至一百毫克者，酒醉程度為微醉，呈現症狀
      為多話、臉紅、感覺障礙、駕駛能力變差；因之本法第一百十四條第二款規定
      飲酒後其吐氣所含酒精成分超過每公升○．二五毫克者，不得駕車。抗告人以
      當時騎機車代步，並無妨害交通之處為由；惟道路交通安全規則第一百十四條
      第二款規定，其所處罰者係抽象危險犯，如符合本法第一百十四條第二款之規
      定，即違反本法且不另以具體個案認定有無發生危險為必要，此為處罰階段之
      前置，係為防堵因酒醉駕車而產生危險造成社會大眾生命安全而設；又抗告人
      酒醉駕車之事實有經酒精測試器測試之測試值為○．六三，超過標準值○．二
      五甚多（處理交通違規聲明異議卷宗附卷可參），又有證人即承辦本件舉發違
      反道路交通管理事件之前揭警員鄭介本於原審到庭結證屬實，已如上述，並有
      抗告人簽名之酒測單、舉發違反道路交通管理事件通知單各一紙在卷可稽，抗
      告人空言以「走圓圈、走直線及問答表達正常」當時無酒醉駕駛機車，尚難採
      信，抗告人之抗告，要屬無據。
（三）抗告人又以當時不能探看酒測值云云，惟經交通部公路總局嘉義區監理所函轉
      嘉義市警察第二分局，經該分局查覆其內容為「檢測值經台端（即抗告人）看
      了三十分鐘以上始確認簽名：：」有該分局嘉市警二交字第○九二○○三二○
      八八號函附卷可參（交通部公路總局嘉義區監理所處理交通違規聲明異議卷宗
      第七頁），該酒測單上並有抗告人之簽名並蓋有指印，有該酒測單附卷可憑，
      足證當時舉發程序合法並無違誤，抗告人之酒測結果超出酒測標準值，堪予認
      定。抗告人空言以無法探看檢定標準值為由，亦無可採。
（四）又交通警員本其維護交通秩序、安全之職責，具相當理由於易生危害之處所得
      對嫌疑之人進行臨檢、盤查等行政處分，惟經臨檢、盤查之結果若無犯罪嫌疑
      ，應立即釋放，若受臨檢、盤查之結果發現違法事實，應依法定程序處理（大
      法官會議解釋第五三五號參照），舉發交通違規過程並無違法，故抗告人以未
      違規而受臨檢、盤查為由，指摘員警該舉發開單之不當，並無可採。又原處分
      機關據舉發之事實依道路交通管理處罰條例第三十五條第一項第一款規定，裁
      處抗告人新臺幣四萬五千元罰鍰，並吊扣駕駛執照一年，並無違誤，抗告人之
      抗告，為無理由。
四、綜上所述，抗告人經酒精測試後之酒精濃度超過檢定標準之事實已甚明確，原處
    分機關予以製單處罰，於法核無違誤，原審認本件事證已臻明確，裁定駁回抗告
    人於原審之異議，本院經核並無不合。抗告意旨，仍執前詞，指摘原裁定不當，
    並無可取，為無理由，應予駁回。
據上論結，應依道路交通案件處理辦理第二十六條、刑事訴訟法第四百十二條，裁定
如主文。
中    華    民    國      九十三      年      一      月      八        日
                                  臺灣高等法院臺南分院刑事第二庭
                                      審判長法官  葉    居    正
                                            法官  林    勝    木
                                            法官  莊    俊    華
右正本證明與原本無異。
不得抗告。
                                      法院書記官  廖    明    娟
中    華    民    國      九十三      年      一      月      十四      日
